臺灣高等法院刑事裁定
109年度抗字第962號
抗  告  人  
即  受刑人  劉人瑋




上列抗告人即受刑人因聲請定其應執行刑案件，不服臺灣新竹地
方法院中華民國109年5月26日裁定（109年度聲字第623號），提
起抗告，本院裁定如下：
　主 文
抗告駁回。
  理 由
一、聲請意旨略以：受刑人劉人瑋因違反毒品危害防制條例等罪
    ，先後經判決確定如聲請書附表，應依刑法第53條、第51條
    第5款及第50條第2項，定其應執行之刑，爰依刑事訴訟法第
    477條第1項聲請裁定等語。
二、原裁定意旨略以：受刑人劉人瑋所犯如原裁定附表所示各罪
    ，經先後判處如原裁定附表所示之刑，均分別確定在案，此
    有本院被告前案紀錄表1 份在卷可稽，再經核閱各該刑事判
    決後認為無誤（但聲請書附表編號1 、編號4 罪名欄均應補
    充為「毒品危害防制條例（施用第一級毒品）」；編號2 罪
    名欄應補充為「毒品危害防制條例（施用第二級毒品）」；
    編號3 宣告刑欄應補充為「有期徒刑3 年10月，併科罰金新
    臺幣12萬元」），堪以認定。其中如原裁定附表編號1 、編
    號3 、編號4 所示之罪之刑不得易科罰金或易服社會勞動，
    餘則得易科罰金或易服社會勞動，茲受刑人請求檢察官將其
    不得易科罰金或易服社會勞動之罪，與得易科罰金或易服社
    會勞動之罪，聲請定應執行之刑，此有臺灣新竹地方檢察署
    受刑人定執行刑或易科罰金意願回覆表1 份在卷可憑，核與
    刑法第50條第2 項之規定尚無不符，爰依刑法第53條、第51
    條第5 款之規定，定受刑人應執行之刑如原裁定主文所示等
    語。
三、抗告意旨略以：受刑人劉人瑋所犯原裁定附表編號1、2、4
    所示之罪，均為毒品危害防制條例施用毒品罪，犯案手法亦
    同係自戕己身，並未對社會造成傷害，請鈞院給予較合適之
    刑度云云。
四、按數罪併罰之定應執行之刑，係出於刑罰經濟與責罰相當之
　  考量，乃對犯罪行為人本身及所犯各罪之總檢視，除應考量
    行為人所犯數罪反應出之人格特性，並應權衡審酌行為人之
    責任與整體刑法目的及相關刑事政策，在量刑權之法律拘束
    性原則下，依刑法第51條第5 款之規定，採限制加重原則，
    以宣告各刑中之最長期為下限，各刑合併之刑期為上限，但
    最長不得逾30年，資為量刑自由裁量權之外部界限，並應受
    法秩序理念規範之比例原則、平等原則、責罰相當原則、重
    複評價禁止原則等自由裁量權之內部抽象價值要求界限之支
    配，使以輕重得宜，罰當其責，俾符合法律授與裁量權之目
    的 ，以區別數罪併罰與單純數罪之不同，兼顧刑罰衡平原
    則，個案之裁量判斷，除非有全然喪失權衡意義或其裁量行
    使顯然違背比例、平等諸原則之裁量權濫用情形，即不得任
    意指其為違法（最高法院100年度台抗字第653號裁定意旨參
    照）。
五、經查：
（一)本件抗告人即受刑人（下稱「受刑人」）劉人瑋所犯如附 
　   表所示4罪均經確定在案，各罪行為時均在附表編號1所示
     之罪判決確定日期前，並以臺灣新竹地方法院為犯罪事實
     最後判決之法院。嗣原審依檢察官聲請，以附表所示各罪
     宣告之有期徒刑為基礎，於各刑中之最長期（3年10月）以
     上，各刑合併刑期（5年9月）以下，定其應執行刑為有期
     徒刑5年5月，並未逾越刑法第51條第5款所定法律外部性界
     限，亦無濫用裁量權等情形。
（二)抗告意旨雖執前詞提起抗告，惟查：原審所定應執行刑有
　 　期徒刑5年5月，係於各罪宣告刑中最長（即有期徒刑3年10
     月）以上及合併刑期（即有期徒刑5年9月）以下之範圍內
     ，即原裁定應執行刑並未違反刑法第51條第5款之界限，自
     難認原審本件裁量權之行使，有何違法或不當之處。原審
     亦已給予受刑人適度刑罰折扣；本院復考量受刑人人格特
     性，全盤檢視其所犯附表所示各罪，附表編號1、2、4所示
     之罪，犯罪類型均為施用第一、二級毒品罪；前揭施用毒
     品罪犯罪日期分別為104年10月10日凌晨某時許、106年2月
     14日下午4時許及105年11月30日晚間11時許，難認為相近
     、前揭施用毒品罪雖係戕害自身健康，但無可回復且仍對
     他人、社會治安產生潛在犯罪危險、受刑人所犯附表編號3
     所示之罪係與前揭施用毒品罪截然有別之非法持有可發射
     子彈具殺傷力之槍枝罪等情，並適用「限制加重原則」之
     量刑原理，核原審所酌定之應執行刑有期徒刑5年5月，符
     合法律授與裁量權之目的，並無違反比例原則、平等原則
     、責罰相當原則、重複評價禁止原則及逸脫法律秩序理念
     及法律目的之內部性界限等情形，是抗告意旨並非可取。
     綜上，受刑人所提抗告，並無理由，應予駁回。
據上論斷，應依刑事訴訟法第412條，裁定如主文。
中　　華　　民　　國　　109 　年　　6 　　月　　22　　日
　　　　　　      刑事第七庭  審判長法　官  孫惠琳
　　　　　　　　　　　　　　　　　  法　官  張育彰
　　　　　　　　　　　　　　　　　  法　官  連雅婷
以上正本證明與原本無異。
如不服本裁定，應於收受送達後5日內向本院提出再抗告狀。
                                    書記官  潘文賢
中　　華　　民　　國　　109 　年　　6 　　月　　23　　日
附表：受刑人劉人瑋定應執行刑案件一覽表
編         號  1 2 3 罪         名  施用第一級毒品罪 施用第二級毒品罪 非法持有可發射子彈具殺傷力之槍枝罪 宣    告   刑  有期徒刑8月 有期徒刑5月 有期徒刑3年10月。 併科罰金新臺幣120000元（併科罰金非本件聲請範圍） 犯  罪  日  期  104年10月10日凌晨某時許 106年2月14日下午4時許 105/11/24、25下午某時～105/12/01晚間11時30分許 偵查(自訴)機關 年  度  案  號  新竹地檢105毒偵緝213號 新竹地檢106毒偵580號 新竹地檢105偵12785號  最  後 事實審 法    院 新竹地院 新竹地院 新竹地院  案    號 106年度訴字第47號 106年度竹簡字第842號 106年度訴字第284號  判決日期 106/05/26 106/09/14 106/10/19  確  定 判  決 法    院 新竹地院 新竹地院 新竹地院  案    號 106年度訴字第47號 106年度竹簡字第842號 106年度訴字第284號  判    決確定日期 106/05/26 106/10/16 106/12/25 是否為得易科罰金之案件  否 是 否 備           註  新竹地檢106執4014號 新竹地檢106執5564號 新竹地檢107執348號 

編         號  4 空白 罪         名  施用第一級毒品罪 空白  宣    告    刑  有期徒刑10月 空白  犯  罪  日  期  105年11月30日晚間11時許 空白   偵查(自訴)機關年  度  案  號  新竹地檢106毒偵緝157號 空白  最  後 事實審 法    院 新竹地院 空白  案    號 106年度訴字第665號 空白  判決日期 106/12/12 空白  確  定 判  決 法    院 新竹地院 空白  案    號 106年度訴字第665號 空白  判    決確定日期 106/12/12 空白 是否為得易科罰金之案件  否 空白 備           註  新竹地檢107執1131號 空白